【裁判字號】    97,抗,1430
【裁判日期】    971028
【裁判案由】    聲明異議
【裁判全文】
臺灣高等法院民事裁定                  97年度抗字第1430號
再  抗告人  甲○○
代  理  人  宋珍芳律師
上列再抗告人因與相對人臺灣土地銀行股份有限公司間清償債務
強制執行事件，聲明異議，對於中華民國97年10月6日本院97年
度抗字第1430號裁定，提起再抗告，本院裁定如下：
    主  文
再抗告駁回。
再抗告程序費用由再抗告人負擔。
    理  由
一、按抗告法院之裁定除以抗告不合法而駁回者外，對於抗告法
    院之裁定再為抗告，僅得以其適用法規顯有錯誤為理由，並
    經原法院之許可者為限。前項許可，以原裁定所涉及之法律
    見解具有原則上之重要性者為限。原裁定法院認為不應許可
    者，應以裁定駁回其抗告。民事訴訟法第486條第1項、第4
    項、第5項、第6項，第436條之3第3項定有明文，上開規定
    ，依強制執行法第30條之1規定，於強制執行程序準用之。
    至所謂適用法規顯有錯誤，係指原裁定就其取捨證據所確定
    之事實適用法規顯有錯誤，而所謂原則上之重要性，係指該
    再抗告事件所涉及之法律問題，意義重大而有加以闡釋之必
    要者而言。
二、本件再抗告意旨略以：再抗告人對第三人聯合法律事務所（
    下稱聯合事務所）之薪資債權於民國（下同）96年7月22日
    經臺灣臺北地方法院（下稱臺北地院）96年度執助字第4091
    號執行命令扣押在案，然臺灣土地銀行第四區區域中心（下
    稱土地銀行第四區域中心）卻於97年1月16日違反前開扣押
    命令，向聯合事務所收取再抗告人之薪資，聯合事務所在未
    告知再抗告人之情形下，亦違反前開扣押命令給付新臺幣（
    下同）27萬元，經聯合事務所於同年6月10日要求債權人臺
    灣土地銀行股份有限公司（下稱土地銀行）補正合法收取再
    抗告人薪資之程序及文件後，土地銀行始向臺北地院提出申
    請而取得該院97年6月16日96年度執助字第4091號移轉命令
    ，意圖補正先前之違法行為，完全違背強制執行法規定，本
    院97年度抗字第1430號裁定（下稱原裁定）未予查明，其適
    用法律顯有錯誤，依法應予撤銷；另本件主債務人許惠慧之
    不動產業經臺北地院於96年5月31日以96年度拍字第637號裁
    定准予拍賣在案，迄97年2月13日始發出拍賣無益通知，然
    再抗告人之薪資債權早於96年7月22日扣押在案，原裁定未
    查明執行日期之先後，適用法律顯有錯誤；且另一主債務人
    許淑慧於陽明醫院亦有薪資債權，經土地銀行扣押後，迄未
    執行，反卻執行再抗告人之薪資，違背強制執行法及銀行法
    之規定，應先許淑慧進行求償為是，原裁定對此一爭點未予
    論明，其適用法律顯有錯誤云云。惟查上開再抗告之理由，
    再抗告人業已於抗告程序中執為抗告理由，本院亦於原裁定
    理由欄三內具體說明土地銀行所持之執行名義與其他債務人
    許惠慧、許淑慧並無關聯，而認臺北地院裁定駁回再抗告人
    之聲明異議，於法核無不合，即無所涉及之法律見解具有原
    則上重要性之情事，不具有重大意義而有加以闡釋之必要；
    再抗告人未另具體指明本院有如何適用法規顯有錯誤之處，
    則依前開說明，本件再抗告於法不合，應予駁回。
三、據上論結，本件再抗告不應許可，爰裁定如主文。
中    華    民    國    97    年    10    月    28    日
                  民事第十五庭
                      審判長法  官  林恩山
                            法  官  黃國忠
                            法  官  郭松濤
正本係照原本作成。
本裁定除以適用法規顯有錯誤為理由，並經本院之許可外，不得
再抗告。如提起再抗告，應於收受送達後10日內委任律師為代理
人向本院提出再抗告狀，並繳納再抗告費新臺幣1,000元整。
中    華    民    國    97    年    10    月    29    日
                            書記官  方素珍


司法院資訊處製作；財團法人民間司法改革基金會備份。
